【裁判字號】    94,上訴,3479
【裁判日期】    950110
【裁判案由】    毒品危害防制條例
【裁判全文】
臺灣高等法院刑事判決                94年度上訴字第3479號
上  訴  人
即  被  告  乙○○
指定辯護人  扶助律師 周彥憑律師
上  訴  人
即  被  告  甲○○  30歲民.
                    入出境證號.
選任辯護人  陳建宏律師
上列上訴人因毒品危害防制條例案件，不服臺灣桃園地方法院
94年度訴字第313號，中華民國94年8月30日第一審判決（起訴案
號：臺灣桃園地方法院檢察署93年度偵字第19378號），提起上
訴，本院判決如下：
    主  文
原判決撤銷。
乙○○、甲○○共同運輸第二級毒品，各處有期徒刑柒年貳月。
扣案如附表編號一所示之第二級毒品ＭＤＭＡ沒收銷燬之，扣案
如附表編號二至六所示之物均沒收。
    事  實
一、乙○○、甲○○與鄭連達（原審通緝中）均明知ＭＤＭＡ（
    N-α-dimethyl-3.4-(methylenedioxy) phenethy-lamine
    ，又命名為3.4-methylenedioxy metham- phetamine）係毒
    品危害防制條例第二條第二項第二款所定之第二級毒品，且
    係行政院依懲治走私條例第二條第四項規定公告管制物品項
    及其數額甲項第四款之管制進出口物品。緣鄭連達先於民國
    九十三年十一月下旬，在臺北縣板橋市林家花園，將門號為
    0000000000號之ＮＯＫＩＡ行動電話一支交付予
    甲○○，並交代甲○○如夾帶毒品之行李順利通關進入臺灣
    地區，則以上開行動電話與車手聯絡相約取貨，鄭連達因而
    與甲○○就共同運輸、走私第二級毒品ＭＤＭＡ進入臺灣地
    區，有犯意聯絡。鄭連達則於九十三年十一月二十五日搭機
    前往大陸地區安排事宜，而後於九十三年十二月五日與乙○
    ○聯繫，約定由鄭連達墊付乙○○至大陸地區之機票費用及
    代訂機票，乙○○負責自大陸運送第二級毒品ＭＤＭＡ進入
    台灣，二人就共同運輸、走私第二級毒品，有犯意聯絡。而
    後，於同年十二月八日，鄭連達與乙○○聯繫，請乙○○於
    當日至台北市台北車站東站國光號往中正機場之乘車處，並
    委由某不知情之不詳年籍成年人，交付機票予乙○○，乙○
    ○隨即於當日搭機前往大陸地區。其二人又於同年十二月十
    日十六時三十分許，在大陸地區廣州省深圳皇崗口岸相見，
    鄭連達將藏放有第二級毒品ＭＤＭＡ藥錠二十一包之行李箱
    一個（ＭＤＭＡ之包裝方式係以塑膠夾鍊帶分裝成二十一包
    後，再分別放入五個手提包內，手提包內塞入草紙後，再將
    五個手提包裝入一個行李箱內，ＭＤＭＡ總淨重一一三二點
    二二公克，包裝之塑膠夾鍊袋二十一個共重四九點二公克）
    交予乙○○，並交代乙○○將該行李箱攜帶入關進入臺灣地
    區後，撥打0000000000號行動電話予甲○○，聯
    絡其至臺北縣板橋火車站接貨，乙○○應允之，並將上開行
    李箱作為自己之托運行李，於同日十九時三十分許，自香港
    搭乘港龍航空公司ＫＡ四八二班次班機飛來臺灣地區，於同
    日二十二時許抵達桃園中正國際機場，將上開管制進出口之
    第二級毒品ＭＤＭＡ私運入境，上開行李箱經過海關Ｘ光機
    檢查時，發內容物為顆粒狀，情狀有異而掛牌注檢，而後將
    該行李送至行李運轉盤監看，嗣乙○○領取該行李，隨即內
    政部警政署航空警察局刑警隊警員徐順利攔下，帶至申報檢
    查檯再以Ｘ光機掃瞄，發覺行李箱內有數包顆粒狀物品，而
    將上開行李箱打開後當場查獲，並扣得如附表編號一至五所
    示之物。其間，鄭連達另於同日十九時至二十時許，撥打0
    000000000號行動電話予甲○○，交代甲○○當日
    晚上會有人撥打此行動電話號碼與之聯絡接貨事宜，後又於
    同日二十二時許，以約每十分鐘一次之頻率，數次撥打00
    00000000號行動電話予甲○○，詢問是否有人撥打
    此行動電話與之聯絡，並留下乙○○0000000000
    號之行動電話號碼予甲○○，且交代以上開行動電話號碼與
    乙○○聯絡接貨事宜，甲○○遂依鄭連達指示，於當日二二
    時十分三八秒至翌日零時三十分二八秒，以0000000
    000號手機（門號登記為陳正彬所有），撥打00000
    00000號行動電話，前後五通電話，與乙○○聯絡拿取
    上開藏放有毒品ＭＤＭＡ之行李箱，乙○○即配合內政部警
    政署航空警察局警員，以便逮捕甲○○，佯裝上開行李箱業
    已順利出關，並相約在臺北縣板橋火車站交貨，嗣內政部警
    政署航空警察局帶同乙○○前往臺北縣板橋火車站途中，甲
    ○○更改交貨地點為臺北縣板橋市林家花園門口。內政部警
    政署航空警察局帶同乙○○於翌日（即十一日）凌晨零時二
    十五分許抵達林家花園門口，甲○○現身於林家花園附近之
    便利商店門口，乙○○遂撥打0000000000號行動
    電話，甲○○隨即接聽，在旁埋伏之警員見狀，乃上前逮捕
    甲○○，並再次以乙○○之上開行動電話撥打甲○○000
    0000000號行動電話，確認有接通而查獲甲○○，且
    於甲○○攜帶之手提包內扣得如附表編號六至十一所示之物
    。
二、案經內政部警政署航空警察局移送臺灣桃園地方法院檢察署
    檢察官偵查起訴。
    理  由
一、訊據上訴人即被告乙○○固不諱言：於上揭時間、地點，自
    大陸地區運輸第二級毒品ＭＤＭＡ進入臺灣地區，並欲交予
    甲○○之事實，上訴人即被告甲○○亦不否認：事前鄭連達
    有指示，確有與被告乙○○聯絡，並至上開地點拿取藏放有
    第二級毒品ＭＤＭＡ行李箱之事實，惟均否認有運輸毒品犯
    行，均辯稱：不知行李箱內藏放有第二級毒品ＭＤＭＡ，伊
    等二人係被鄭連達所利用，與鄭連達並無共同運輸第二級毒
    品ＭＤＭＡ之犯意聯絡等語。
二、經查：
（壹）有關被告乙○○部分：
（一）被告乙○○坦承：於九十三年十二月十日搭乘港龍航空公
      司ＫＡ四八二班次班機返臺，當日二十二時許入境後，海
      關人員以Ｘ光機發覺其托運之行李箱（行李牌號：ＫＡ六
      八八一五三號）有異狀而掛牌注檢，由內政部警政署航空
      警察局刑警隊警員徐順利攔下拿取該行李箱之乙○○後，
      帶至申報檢查檯再以Ｘ光機掃瞄，發覺行李箱內有數包顆
      粒狀物品，而將上開行李箱打開後當場查獲該行李箱內放
      置之五個手提包內共藏放二十一包ＭＤＭＡ藥錠等情，並
      有臺北關稅局扣押貨物、運輸工具收據及搜索筆錄、行李
      牌號碼條各一紙、旅客（乙○○）入出境紀錄查詢表二紙
      及行李箱、手提包、ＭＤＭＡ藥錠之照片共八張附卷可稽
      （偵字第一九三七八號卷第二四頁至第二八頁），且有如
      附表編號一至四所示之物扣案可佐。而扣案之灰色藥錠二
      十一包經送內政部警政署刑事警察局鑑定結果，檢出含有
      第二級毒品ＭＤＭＡ成分，其淨重一一三二點二二公克，
      共取零點八四公克（三顆）鑑驗用罄，總餘一一三一點三
      八公克，純度百分之七二點六；如附表編號二所示包裝上
      開ＭＤＭＡ之塑膠夾鍊袋二十一只，總重四九點二公克等
      情，有該局九十四年一月十日刑鑑字第０九三０二四七０
      八五號鑑定通知書一紙在卷可考（偵卷第九十頁），堪認
      被告乙○○自大陸地區運輸進入臺灣地區之物品，確為第
      二級毒品ＭＤＭＡ無訛。
（二）被告乙○○辯稱：不是去運毒品，是去辦離婚乙節，惟其
      亦稱：我被查獲前，並不知鄭連達之真實姓名年籍，僅知
      其綽號為「小胖」，是航警局警員調鄭連達之基本資料予
      我指認，才知道小胖就是鄭連達，與他結識係我為娶大陸
      女子而透過朋友認識，我並無鄭連達之聯絡電話，五日他
      與我連絡。機票是鄭連達幫我訂的，錢也是他先替我墊付
      ，等我從大陸回臺灣後再還錢給他，機票是在八日，一個
      不知姓名自稱鄭連達朋友之人，在臺北往中正機場的國光
      號臺北車站東站交付予我，我當天出國等語（偵卷第十頁
      、第十五頁、第六一頁、原審卷二第二五至二六頁，本院
      卷第一一二頁），據此，衡諸被告乙○○既於本案查獲前
      不知被告鄭連達真實姓名年籍，又無其聯絡電話等情，則
      其二人應非熟識，然被告乙○○竟於九十三年十二月五日
      接獲通知，於八日甫接獲機票，當日即可前往大陸，究何
      事如此急迫？顯與正常之出國情況，應稍作安排國內事務
      等情不符，且其往返大陸地區之機票，係與之不熟悉之同
      案被告鄭連達（即小胖）代訂、墊付費用，而被告鄭進國
      於案發前，對「小胖」之真姓名年籍，均不知情，衡諸台
      灣代辦出國或機票之機構繁多，若僅係赴大陸辦離婚，委
      由該等機構即可，豈需又豈會輕易提供自己身分資料予不
      知年籍之人，委之代購機票？是被告乙○○辯稱：是到大
      陸辦離婚，不是運毒等語，即難輕信，至其提出大陸離婚
      證書影本為證（偵卷第五四至五五頁），惟被告乙○○縱
      有離婚之事，不影響被告確曾運毒返台之事實，是其所辯
      ，不能採信，該離婚資料不足為有利被告乙○○之認定。
（三）被告乙○○辯稱：不知是毒品等語，惟觀諸其供稱：鄭連
      達在廣東省深圳皇崗口岸將行李箱交給我，並交代我到達
      臺灣一出機場，就撥打他老婆0000000000號行
      動電話與他老婆聯絡取貨事宜，鄭連達有打開行李箱翻給
      我看，共有五件手提包，並要我交給他老婆「王萍」或「
      林萍」等語（偵卷第九頁、第六十頁、第六十一頁，原審
      卷二第二八至二九頁），顯見被告乙○○確係親見該小提
      包，而該小提包一打開即可見該等毒品，有照片在卷可參
      （偵卷第二六頁），則被告乙○○推說不知毒品等語，其
      誰能信？何況，證人即查獲當日搜查被告乙○○之警員徐
      順利於原審證稱：乙○○的行李經過海關Ｘ光機檢查後，
      認為內容物可疑，就掛牌注檢，行李傳送帶將行李送到海
      關室轉盤，我們就等乙○○提領行李，乙○○將行李從轉
      盤拿下後，我在海關檢查檯將他攔下，帶到應申報檢查檯
      ，乙○○問我：什麼事情？我回答：這件行李我還要再看
      一次，我又問他：行李內是什麼東西？裡面一顆顆是什麼
      ？他說：是一些皮包，我就把行李帶到Ｘ光機做掃瞄，乙
      ○○就開始以閩南語大聲呼喊：我會死、我會死，我跟他
      說：你先不要緊張，等我們確認是什麼東西後再說，但是
      乙○○還是不斷喊叫我會死，我制止他，他才安靜下來。
      取樣測試完畢有毒品反應後，才告訴他這是毒品，乙○○
      在喊我會死之前，未曾告訴過他行李裡面可能是毒品，乙
      ○○在喊叫我會死之前，沒有看到Ｘ光機掃瞄螢，因為我
      查過很多毒品案件，只有這一件嫌疑人大聲喊叫我會死，
      所以我印象非常深刻，我記得當時我將乙○○跟他的行李
      拉到八號檢查檯時，他原本表現得很沈穩，我記得我拿起
      行李轉身放在Ｘ光機滾帶，行李尚未通過Ｘ光機掃瞄區，
      我就聽見在我身後的乙○○大喊我會死、我會死等語（原
      審卷一第一二三至一二六頁）。顯見，被告乙○○於警員
      徐順利尚未告知其行李內藏放有毒品，且其行李亦尚未通
      過Ｘ光機掃瞄區，即客觀上尚無任何跡象顯示該行李內藏
      放有毒品前，即情緒失控地以閩南語喊叫我會死、我會死
      等情，益見被告乙○○主觀上應已知悉該行李箱內確係毒
      品，是其辯稱：不知毒品等語，顯不可採。再者，衡諸本
      件被告乙○○運輸之第二級毒品ＭＤＭＡ總淨重達一一三
      二點二二公克，數量頗鉅，價值不菲，被告乙○○與被告
      鄭連達間若無一定之信任及默契，同案被告鄭連達豈會任
      令被告乙○○攜回該藏放有ＭＤＭＡ之行李箱？顯見其二
      人就此運輸毒品，是有犯意聯絡，是被告乙○○所辯，不
      足採信，其犯行堪予認定。
（貳）有關被告甲○○部分：
（一）觀諸被告甲○○供稱：0000000000號行動電話
      是鄭連達於九十三年十一月間離臺前，在板橋林家花園交
      付給我使用，並託我代收他朋友帶回臺灣之行李，我平常
      使用之行動電話門號是0000000000號、000
      0000000號，是鄭連達要我使用00000000
      00之門號聯絡乙○○，因為我的電話很少留給別人，這
      支行動電話是鄭連達的等語（偵卷第六二頁、第六三頁）
      ，足認被告甲○○已有平常自己使用之00000000
      00（登記為黃惠鈺所有）、0000000000兩支
      門號（登記為陳正彬所有），有通聯資料查詢在卷可參（
      原審卷一第八七頁，第一○三頁），然同案被告鄭連達卻
      指示另以0000000000號行動電話，與被告乙○
      ○聯絡取貨事宜，顯見，該等電話應係聯絡信號之一，該
      物品應非平常之物。再者，被告甲○○復稱：九十三年十
      二月十日十九時許至二十時許，鄭連達打電話說他朋友會
      與我聯絡，託我幫他拿行李，當天二十二時許，鄭連達又
      打好幾通電話問我說他朋友有無打電話與我聯繫，我說沒
      有，鄭連達就留了一個電話給我，我問他朋友的名字，鄭
      連達說叫他「阿國」即可，後來我就打給那個綽號「阿國
      」（即被告乙○○）之人，鄭連達當日晚上打了約三通電
      話來，差不多每隔十分鐘就打一通給我等語（原審卷二第
      三四至四二頁），顯見同案被告鄭連達，以約每十分鐘一
      次之間隔，撥打數通電話予被告甲○○，詢問被告乙○○
      是否已與之聯繫取貨事宜，何其緊要！如此緊要之事，同
      案被告鄭連達豈會讓不知情之人為之？是被告甲○○推說
      不知，有違情理，不能輕信，再參酌被告乙○○於原審證
      稱：我人在航警局時，甲○○打電話來，問我好了沒有，
      我說好了、要出去了，我問她是否拿到板橋火車站給她，
      她回答說是，會在那裡等我，後來我們從航警局出發要到
      板橋火車站，中途時，甲○○又打電話給我說要改在板橋
      林家花園大門口見面，我問她長相、衣著，她說她人矮矮
      的，著灰色毛衣，我就跟她說在那邊等我，然後掛了電話
      等語（原審卷第三十頁），且被告甲○○亦自承係伊將地
      點由臺北縣板橋火車站更改為板橋林家花園等語，互核相
      符，且觀諸十二月十日二二時十分三八秒至翌日零時三十
      分二八秒，0000000000號手機（門號登記為陳
      正彬所有），確與被告乙○○所有之000000000
      0號行動電話，前後有五通聯絡電話，亦有通聯紀錄在卷
      可參（原審卷一第一○七頁），此部分之事實，堪以認定
      ，查：被告甲○○自承：與乙○○聯絡當天，人係在板橋
      市○○路等語（本院卷第五二頁），而觀諸板橋火車站附
      近地圖所示，板橋市○○路，沿縣民大道二段往一段方向
      ，先到達火車站，再往前需另轉道路方可至林家花園等情
      ，有網路地圖在卷可參（本院卷第四六至四七頁），據此
      ，被告甲○○與被告乙○○原先所約定之地點板橋火車站
      ，據被告甲○○所在地較近，且順路，而其後所改林家花
      園，反而較遠與不順，且林家花園係開放至下午五點，有
      林本源源邸參觀資訊在卷可參（本院卷第七二頁），被告
      甲○○，捨近求遠，將原約定交通便利、人車往來頻繁之
      板橋火車站，變更為夜間已停止參觀之林家花園大門口，
      顯違常情，若非知悉將收受毒品等違禁物，何需如此避人
      耳目？至被告甲○○辯稱：地點由板橋火車站變更為林家
      花園，是因為我對板橋火車站不熟，但我知道如何去林家
      花園，我來來臺一至二年等語，被告甲○○雖為大陸女子
      ，惟來臺居住臺北縣板橋市○○路已達一至二年之久，板
      橋火車站又係臺北縣板橋市之交通樞紐，且如前所述，與
      其居住地交通便利，被告甲○○豈不知板橋火車站之位置
      ？反知悉板橋林家花園位置？所辯顯不足採。
（二）至辯護人辯稱：被告遭查獲地點係便利商店，衡情當有監
      視錄影，若被告知悉毒品，豈會選該地遭錄影存證，況被
      告遭查獲時，並未否認要取行李，倘被告知悉行李是毒品
      ，衡情當是逃跑或否認來取行李才是，且被告於第三通電
      話，有問行李多大，顯見不知是毒品等語，惟查：同案被
      告乙○○稱：我們先在林家花園附近繞了兩圈，然後在林
      家花園門口前便利商店發覺她，刑警人員當面打一通00
      00000000電話給她，而她手上電話也響，就確認
      是她等語（偵卷第六、七頁），觀諸被告乙○○上開電話
      之通聯紀錄，確於十二月十一日零時四二分五二秒，有與
      被告甲○○所持0000000000號手機連絡等情，
      有通聯紀錄在卷可參（原審卷一第一○七頁），顯見被告
      甲○○當時已遭鎖定、確認無訛，於此情況，人之反應，
      或為否認到底，或逃跑，或留下應對，均屬可能，尚不得
      以未逃跑、未否認，即推認係不知情，至於查獲地點，如
      前所述，是警方與同案被告乙○○在附近繞了兩圈，才發
      現被告甲○○，顯見是隨機發覺，且犯罪者未必均能步步
      盤算精確，是不能以查獲地在便利商店門口，即推認被告
      甲○○無犯意，再者被告甲○○於原審固稱：於第三通電
      話，有問行李多大等語（原審卷二第四一頁），惟被告甲
      ○○於偵查時之辯護人，曾以該問題質問同案被告乙○○
      ，而被告乙○○是稱：甲○○只問我鄭連達託運行李箱有
      無出關等語（偵卷第九六頁），顯然，被告甲○○所辯，
      即失依據，辯護人據此而辯，亦有誤會。
（三）再者，被告甲○○係受被告鄭連達指示與被告乙○○聯絡
      拿取行李箱而為警查獲，於查獲時，在其隨身之手提包內
      查獲被告鄭連達所有之印章、銀行存摺、提款卡、信用卡
      等屬於個人重要之證件，有扣案如附表編號八至十一所示
      之物可證，且被告甲○○於警詢及本院審理中亦自承：鄭
      連達請我幫他匯錢轉帳等管理財務事宜，才把上列證件放
      在我這裡等語（偵卷第二一頁背面，原審卷二第三六頁）
      足見被告甲○○與同案被告鄭連達二人關係匪淺，且扣案
      毒品ＭＤＭＡ總淨重達一一三二點二二公克，數量頗鉅，
      價值不菲，被告甲○○與被告鄭連達間若無一定之信任及
      默契，被告鄭連達應不可能任由被告甲○○收取該藏放有
      ＭＤＭＡ之行李箱，故被告甲○○應於前去接運該行李箱
      之初，已明知該行李箱內藏放有毒品，被告甲○○辯稱不
      知其所接運之行李箱內藏放毒品云云，應屬卸責之詞，要
      無可採。
綜上所述，被告乙○○、甲○○應均知悉上開行李箱內所藏放之
物係屬毒品，渠等所辯，尚不足採，事證明確，被告二人犯行，
均堪認定。
三、按ＭＤＭＡ為毒品危害防制條例第二條第二項第二款所列第
    二級毒品，並為行政院依據懲治走私條例第二條第四項公告
    之「懲治走私條例公告管制物品項目及其數額」，其中甲項
    管制進出口物品所列之毒品。故核被告乙○○、甲○○所為
    ，均係犯毒品危害防制條例第四條第二項之運輸第二級毒品
    罪及懲治走私條例第二條第一項之私運管制物品罪。被告乙
    ○○持有第二級毒品ＭＤＭＡ之低度行為，為運輸第二級毒
    品ＭＤＭＡ之高度行為所吸收，不另論罪。被告乙○○、甲
    ○○分別接受同案被告鄭連達之指示，推由被告乙○○運輸
    毒品入境後，再由被告甲○○前往接貨，因此，被告乙○○
    、甲○○應係分別與同案被告鄭連達，就本件犯行有犯意聯
    絡及行為分擔，應論以共同正犯。被告等以一運輸行為同時
    觸犯毒品危害防制條例第四條第二項、懲治走私條例第二條
    第一項之罪，為想像競合犯，應依刑法第五十五條規定，從
    一重之毒品危害防制條例第四條第二項之運輸第二級毒品罪
    處斷。
四、原審以事證明確，予以論罪科刑，固非無見，惟被告乙○
    ○、甲○○係先後分別與同案被告鄭連達，就本件犯罪為犯
    意聯絡，並非三人一同為犯意聯絡，原判決事實欄記載其三
    人基於犯意聯絡，有關門號0000000000號曾用
    以聯繫運毒事，原判決附表編號七誤載為未曾聯繫運毒，均
    有未洽，被告等上訴空言否認犯行，固無理由，惟原判決既
    有上述可議之處，即屬不能維持，應由本院撤銷改判，爰審
    酌被告等運輸入境之毒品總淨重一一三二點二二公克，純度
    為百分之七二點六，數量不小，毒品對於社會治安及國民身
    心健康之危害，被告二人之品行、智識程度，及被告二人於
    本件犯罪擔任角色，應以被告乙○○直接運毒入台為重，惟
    其犯罪後協助警方查獲接運毒品之被告甲○○，並被告二人
    否認犯行等一切情狀，各量處如主文第二項所示之刑，以資
    懲儆。再被告甲○○為大陸地區人民，依其身分應適用臺灣
    地區與大陸地區人民關係條例，是其是否依該條例第十八條
    之規定強制出境，乃行政裁量權範疇，不在本院審酌範圍，
    併此敘明。又扣案如附表編號一所示之ＭＤＭＡ藥錠，係毒
    品危害防制條例第二條第二項第二款所列之第二級毒品，應
    依毒品危害防制條例第十八條第一項前段規定，宣告沒收銷
    燬之。如附表編號二所示之包裹上開ＭＤＭＡ藥錠之塑膠夾
    鍊袋（空包裝總重為四十九點二公克）係用於包裹毒品，以
    便於攜帶運輸，為供運輸毒品所用之物，雖因包裝上開ＭＤ
    ＭＡ藥錠而與之密切接觸，然既經鑑定機關就之與ＭＤＭＡ
    藥錠分別鑑析其重量，有前開內政部警政署刑事警察局鑑定
    書可憑，足證與毒品並無不可析離之關係，另附表編號三、
    四所示藏放ＭＤＭＡ藥錠之手提包及行李箱均係供被告運輸
    毒品之用，而如附表編號五所示之行動電話係被告乙○○用
    以聯絡被告甲○○接貨所用之行動電話，如附表編號六所示
    之行動電話係被告鄭連達所有而交付被告甲○○使用，用以
    聯絡向被告乙○○取貨，均應依同條例第十九條第一項之規
    定沒收。至於如附表編號七所示之行動電話二支，其中一支
    （即門號0000000000）雖曾用以予被告乙○○聯
    繫，惟該門號非登記為被告甲○○所有，乃登記為案外人陳
    正彬，有通聯資料在卷可參（原審卷一第八七頁），參酌最
    高法院九十年度台上字第六二六號判決意旨（供販賣第二級
    毒品所用之物，應依毒品危害防制條例第十九條第一項規定
    沒收，固為刑法之特別規定，採義務沒收主義，但上開法條
    既無「不問屬於犯人與否，沒收之。」之規定，仍應以該物
    品屬於犯人所有者為限，始應予以沒收，庶符沒收制度之基
    本原則），尚不得沒收，另一支門號0000000000
    號（登記為黃惠鈺所有，原審卷一第一○三頁）未曾用以聯
    繫運毒，係非供運輸毒品所用之物，如附表編號八至十一所
    示之物，無證據足証係供本件運輸毒品所用之物，爰均不另
    為沒收之諭知。
據上論斷，應依刑事訴訟法第三百六十九條第一項前段，第三百
六十四條，第二百九十九條第一項前段，毒品危害防制條例第四
條第二項、第十八條第一項前段、第十九條第一項，懲治走私條
例第二條第一項、第十一條，刑法第十一條前段、第二十八條、
第五十五條，判決如主文。
本案經檢察官鄭龍照到庭執行職務。
中    華    民    國    95    年    1    月    10    日
                  刑事第二十一庭審判長法  官  溫耀源
                                      法  官  段景榕
                                      法  官  周政達
以上正本證明與原本無異。
如不服本判決，應於收受送達後十日內向本院提出上訴書狀，其
未敘述上訴之理由者並得於提起上訴後十日內向本院補提理由書
（均須按他造當事人之人數附繕本）。
                                      書記官  陳菊珍
中    華    民    國    95    年    1     月    11    日
附錄：本案論罪科刑法條全文
毒品危害防制條例第4條第2項：
製造、運輸、販賣第二級毒品者，處無期徒刑或 7 年以上有期徒
刑，得併科新臺幣 7 百萬元以下罰金。
毒品危害防制條例第18條第1項：
查獲之第一、二級毒品及專供製造或施用第一、二級毒品之器具
，不問屬於犯人與否，均沒收銷燬之；查獲之第三、四級毒品及
製造或施用毒品之器具，無正當理由而擅自持有者，均沒入銷燬
之。但合於醫藥、研究或訓練之用者，得不予銷燬。
毒品危害防制條例第19條第1項：
犯第 4 條至第 9 條、第 12 條、第 13 條或第 14 條第 1 項、
第2 項之罪者，其供犯罪所用或因犯罪所得之財物，均沒收之，
如全部或一部不能沒收時，追徵其價額或以其財產抵償之。
懲治走私條例第2條第1項：
私運管制物品進口、出口逾公告數額者，處 7 年以下有期徒刑，
得併科新臺幣 3 百萬元以下罰金。
懲治走私條例第11條
走私行為之處罰，海關緝私條例及本條例無規定者，適用刑法或
其他有關法律。
附表：
┌──┬─────┬───┬───┬───────────────────┐
│編號│品      名│數  量│單  位│  備               註                 │
├──┼─────┼───┼───┼───────────────────┤
│一  │ＭＤＭＡ  │二十一│  包  │總淨重一一三二點二二公克，共取零點八四│
│    │          │      │      │公克鑑驗用罄，總餘一一三一點三八公克，│
│    │          │      │      │純度約為百分之七二點六                │
├──┼─────┼───┼───┼───────────────────┤
│二  │塑膠夾鍊袋│二十一│  個  │包裹編號一ＭＤＭＡ之包裝袋（總重四九點│
│    │          │      │      │二公克）                              │
├──┼─────┼───┼───┼───────────────────┤
│三  │手提包    │五    │  個  │藏放ＭＤＭＡ所用                      │
│    │          │      │      │                                      │
├──┼─────┼───┼───┼───────────────────┤
│四  │行李箱    │一    │  只  │藏放ＭＤＭＡ所用                      │
│    │          │      │      │                                      │
├──┼─────┼───┼───┼───────────────────┤
│五  │Okwap 廠牌│一    │  支  │被告乙○○所有，用以聯絡被告甲○○接貨│
│    │手機      │      │      │事宜                                  │
├──┼─────┼───┼───┼───────────────────┤
│六  │Nokia 廠牌│一    │  支  │被告鄭連達所有，交付被告甲○○使用，供│
│    │行動電話  │      │      │其向被告乙○○聯絡接貨事宜            │
│    │搭配門號０│      │      │                                      │
│    │九二五九０│      │      │                                      │
│    │九六０九號│      │      │                                      │
├──┼─────┼───┼───┼───────────────────┤
│七  │Nokia廠牌 │二    │  支  │門號均非登記被告甲○○所有，其中○九二│
│    │行動電話  │      │      │0000000未用以聯絡運輸毒品事宜，│
│    │          │      │      │而0000000000號曾聯繫運毒品事│
├──┼─────┼───┼───┼───────────────────┤
│八  │中國信託銀│一    │  本  │被告鄭連達所有                        │
│    │行板橋分行│      │      │                                      │
│    │存摺      │      │      │                                      │
├──┼─────┼───┼───┼───────────────────┤
│九  │印章      │一    │  枚  │被告鄭連達所有                        │
│    │          │      │      │                                      │
├──┼─────┼───┼───┼───────────────────┤
│十  │臺灣銀行金│一    │  張  │被告鄭連達所有                        │
│    │融卡      │      │      │                                      │
├──┼─────┼───┼───┼───────────────────┤
│十一│中國信託銀│一    │?張  │被告鄭連達所有                        │
│    │行信用卡  │      │      │                                      │
└──┴─────┴───┴───┴───────────────────┘


司法院資訊處製作；財團法人民間司法改革基金會備份。
